最高法院刑事判決                              八十七年度台上字第二一四四號
    上  訴  人  甲○○
右上訴人因違反麻醉藥品管理條例案件，不服台灣高等法院高雄分院中華民國八十六
年四月三十日第二審判決（八十六年度上訴字第六九號，起訴案號：台灣高雄地方法
院檢察署八十五年度偵字第七八二三號），提起上訴，本院判決如左：
    主  文
上訴駁回。
    理  由
非法販賣化學合成麻醉藥品部分：
按刑事訴訟法第三百七十七條規定，上訴於第三審法院，非以判決違背法令為理由，
不得為之。是提起第三審上訴，應以原判決違背法令為理由，係屬法定要件。如果上
訴理由狀並未依據卷內訴訟資料，具體指摘原判決不適用何種法則或如何適用不當，
或所指摘原判決違法情事，顯與法律規定得為第三審上訴理由之違法情形，不相適合
時，均應認其上訴為違背法律上之程式，予以駁回。本件上訴人甲○○上訴意旨略稱
：其未販賣安非他命予郭力榮吸用，郭力榮自警訊起迄偵查中，亦未明確供述係何時
所購，原審亦認上訴人販賣安非他命部分之犯罪不能證明，乃未諭知無罪，而為科刑
之判決，顯非適法云云。惟查原判決依憑同案被告郭力榮於警訊及檢察官第一次偵查
時供承於民國八十五年二月二十三日晚間，在高雄市旗津區同安宮廟內，以一小包新
台幣（下同）一千元之價格，向上訴人購得安非他命一小包，嗣經警於同年月二十七
日十二時十五分許，在郭力榮住處查獲，並扣得上訴人售與之安非他命一小包（毛重
○‧○一公克）等情，因將第一審判決撤銷改判，論處上訴人非法販賣化學合成麻醉
藥品罪，處有期徒刑三年二月，已明所憑之證據及認定之理由，並以上訴人所辯未
販賣云云為不足採，於理由內加以說明，從形式上觀察，並無違背法令之情形存在。
查郭力榮於警訊時即明確供述於上開時地向上訴人購買安非他命一小包，並帶同警方
至上訴人住處指認，於八十五年三月二十八日檢察官偵查時，上訴人與郭力榮同時應
訊，郭力榮亦當庭指扣案之安非他命一小包係向上訴人購得，有筆錄記載可按；又原
判決係以公訴人指上訴人另於不詳時間，在上開保安宮廟內，以一小包一千元之價格
，販賣安非他命一小包予郭力榮部分，其犯罪不能證明，但依公訴意旨，此部分與論
罪部分有裁判上一罪關係，故不另為無罪之諭知，於理由內加以說明，有原判決理由
七之記載可按。上訴意旨，以郭力榮並未明確供述係何時向上訴人購買，又既認上訴
人犯罪不能證明，乃未為無罪之諭知，仍為科刑之判決，自屬違法云云而指摘原判決
不當，顯非依卷內資料為指摘，難謂有適法之第三審上訴理由，此部分上訴違背法律
上之程式，應予駁回。
非法吸用化學合成麻醉藥品部分：
按刑事訴訟法第三百七十六條所列各罪之案件，經第二審判決者，不得上訴於第三審
法院，該條規定甚明。本件非法吸用化學合成麻醉藥品部分，原審係依麻醉藥品管理
條例第十三條之一第二項第四款論處上訴人罪刑。查該罪最重本刑為有期徒刑三年，
核屬刑事訴訟法第三百七十六條第一款之案件，既經第二審判決，依前開說明，自不
得上訴於第三審法院，此部分上訴，顯為法所不許，併應駁回。
據上論結，應依刑事訴訟法第三百九十五條前段，判決如主文。
中      華      民      國    八十七    年      六      月     十八     日
                              最高法院刑事第一庭
                                  審判長法官  黃  雅  卿
                                        法官  楊  文  翰
                                        法官  陳  正  庸
                                        法官  陳  世  雄
                                        法官  林  錦  芳
      右正本證明與原本無異
                                              書  記  官
中      華      民      國    八十七    年      六      月     二十     日
